【裁判字號】    95,交易,829
【裁判日期】    951218
【裁判案由】    公共危險等
【裁判全文】
臺灣臺中地方法院刑事判決             95年度交易字第829號
公  訴  人  臺灣臺中地方法院檢察署檢察官
被      告  乙○○
上列被告因公共危險等案件，經檢察官提起公訴（九十五年度調
偵字第三三九號），本院判決如下：
    主    文
乙○○服用酒類，不能安全駕駛動力交通工具而駕駛，處有期徒
刑月，如易科罰金，以新臺幣壹仟元折算壹日。又因過失傷害
人，處有期徒刑肆月，如易科罰金，以新臺幣壹仟元折算壹日。
應執行有期徒刑陸月，如易科罰金，以新臺幣壹仟元折算壹日。
    犯罪事實
一、乙○○自民國九十五年七月四日中午某時起至下午三時許止
    ，在臺中縣太平市○○○路旁小吃攤內飲用ＸＯ洋酒後，明
    知酒後會有反應不靈敏，以致無法安全駕駛之情況，仍貿然
    無照駕駛車牌號碼ＬＢＫ－八四五號重型機車欲至臺中縣大
    里市訪友。嗣於同日下午五時許，乙○○騎駛上開重型機車
    沿臺中縣太平市○○○路往中興路方向行駛，行經臺中縣太
    平市○○○路一七五號頂好超市前，原應注意酒後不得駕駛
    動力交通工具，及汽車行駛時應注意車前狀況，並隨時採取
    必要之安全措施，且依當時天候晴、為日間自然光線、路面
    乾燥無缺陷、無障礙物、視距良好等客觀情形，並無不能注
    意之特別情事，竟疏於注意車前狀況，適有甲○○騎駛車牌
    號碼ＺＴＡ－七八七號輕型機車，在該超市停車場出入口前
    臨時停車，欲左轉往中興東路方向行駛，迨乙○○發現時，
    已煞避不及，其機車車頭撞擊甲○○機車車身，致雙方人身
    倒地，甲○○因而受有左側脛骨平台骨折之傷害，乙○○則
    受有頭部外傷合併輕微腦震盪及上唇撕裂傷之傷害（乙○○
    受傷部分未據告訴）。嗣經警獲報到場處理，並至臺中縣太
    平市國軍臺中總醫院對乙○○進行呼氣酒精濃度測試，測得
    其呼氣酒精含量為每公升一．三一毫克，而查知上情。
二、案經甲○○訴由臺中縣警察局霧峰分局報請臺灣臺中地方法
    院檢察署檢察官偵查起訴。
    理    由
一、上揭犯罪事實，業據被告乙○○於警詢、偵查及本院審理時
    坦承不諱，核與告訴人於警詢時之指述相符，並有刑法第一
    百八十五條之三案件測試觀察紀錄表、酒精測定紀錄、臺中
    縣警察局舉發違反道路交通管理事件通知單各一紙、道路交
    通事故現場圖一張、臺中縣警察局道路交通事故調查報告表
    (一)(二)各一份，及照片十張附卷可稽；又告訴人甲○○受有左
    側脛骨平台骨折之傷害，有國軍臺中總醫院附設民眾診療服
    務處診斷證明書一紙在卷可憑，是告訴人甲○○確係因本件
    交通事故而受傷一節，應可認定。且按汽車駕駛人飲用酒類
    或其他類似物後其吐氣所含酒精濃度超過每公升○‧二五毫
    克或血液中酒精濃度超過百分之○‧○五以上者，不得駕車
    ；又汽車行駛時，駕駛人應注意車前狀況及兩車併行之間隔
    ，並隨時採取必要之安全措施，道路交通安全規則第一百十
    四條第二款、第九十四條第三項分別定有明文。被告駕車自
    應注意上述道路交通安全規定，且觀諸卷附前揭現場照片及
    道路交通事故調查報告表(一)，當時天候晴、日間自然光線、
    路面乾燥、無缺陷、無障礙物且視距良好，依當時路況及天
    候，被告並無不能注意之情形，其竟於吐氣所含酒精濃度超
    過每公升○‧二五毫克之狀態下騎駛機車，且疏未注意注意
    車前狀況，隨時做好停車準備，而發生本案車禍，並致告訴
    人甲○○為受有前揭傷害，則被告自有過失，且被告之過失
    駕駛行為與告訴人甲○○所受傷害間，亦具相當因果關係，
    甚為明確。又按飲酒後吐氣所含酒精成分超過每公升零點二
    五毫克以上者不得駕車，道路交通安全規則第一百十四條第
    二款定有明文；又行為人飲酒後如其呼氣酒精濃度每公升○
    ‧五毫克者，有反應較慢、感覺減低、影響駕駛等情況發生
    ，而飲酒後如其呼氣酒精濃度每公升○‧七五毫克者，其思
    考及個性行為均改變，此有行政院國軍退除役官兵輔導委員
    會臺北榮民總醫院八十八年八月五日（八八）北總內字第二
    六八六八號函文可據，是被告經進行呼氣酒精濃度測試，測
    得其呼氣酒精含量為每公升一．三一毫克，已達服用酒類不
    能安全駕駛動力交通工具之狀態，至為灼然。綜上，本案事
    證明確，被告前揭犯行，洵堪認定，應依法論科。
二、核被告所為，係犯刑法第一百八十五條之三服用酒類，不能
    安全駕駛動力交通工具而駕駛罪及刑法第二百八十四條第一
    項前段之過失傷害罪。又被告無駕駛執照駕車及酒醉駕車，
    業據其於警詢及偵訊時供述綦詳，因而致人受傷，依法應負
    刑事責任，應依道路交通管理處罰條例第八十六條第一項之
    規定加重其刑。被告所犯上開二罪間，犯意各別，罪名互異
    ，應予分論併罰。爰審酌被告酒後駕車，漠視民眾用路安全
    ，實值非難，且疏未注意車前狀況，因此過失致告訴人甲○
    ○受有上開傷勢，被告肇事後尚未與告訴人甲○○達成和解
    ，暨其犯罪之動機、目的、手段，及犯後坦承犯行，態度尚
    可等一切情狀，分別量處如主文所示之刑，且均諭知易科罰
    金之折算標準，並合併定其應執行之刑，及諭知易科罰金之
    折算標準。
據上論斷，應依刑事訴訟法第二百七十三條之一第一項、第二百
九十九條第一項前段，道路交通管理處罰條例第八十六條第一項
，刑法第一百八十五條之三、第二百八十四條第一項前段、第四
十一條第一項前段、第二項、第五十一條第五款，刑法施行法第
一條之一第一項、第二項，判決如主文。
中    華    民    國    95    年    12    月    18    日
                      交通法庭  法  官  黃裕仁
上正本證明與原本無異。
如不服本判決，應於送達後十日內向本院提出上訴狀（須附繕本
），上訴於臺灣高等法院臺中分院。
                                書記官  王嘉仁
中    華    民    國    95    年    12    月    18    日
附錄論罪科刑法條
刑法第一百八十五條之三
服用毒品、麻醉藥品、酒類或其他相類之物，不能安全駕駛動力
交通工具而駕駛者，處一年以下有期徒刑、拘役或三萬元以下罰
金。
刑法第二百八十四條第一項：
因過失傷害人者，處六月以下有期徒刑，拘役或五百元以下罰金
，致重傷者，處一年以下有期徒刑、拘役或五百元以下罰金。


司法院資訊處製作；財團法人民間司法改革基金會備份。
